臺灣雲林地方法院刑事判決　　　　　　　 96年度易字第377號
公　訴　人　臺灣雲林地方法院檢察署檢察官
被　　　告　甲○○
上列被告因竊盜案件，經檢察官提起公訴（96年度偵字第1662號
、第1845號、第2239號），本院判決如下：
    主  文
甲○○竊盜，累犯，處有期徒刑捌月，減為有期徒刑肆月；又竊
盜，累犯，處有期徒刑捌月，減為有期徒刑肆月；又收受贓物，
累犯，處有期徒刑肆月，減為有期徒刑貳月。應執行有期徒刑玖
月。
    事  實
一、甲○○前於民國93年間，因詐欺案件，經本院以93年度六簡
    字第171號判決判處有期徒刑4月確定；又於94年間，因竊盜
    、施用第一級毒品、施用第二級毒品等案件，經本院分別以
    93年度簡上字第156號、94年度訴字第165號判決判處有期徒
    刑6月、6月、2月確定，經法院定其應執行有期徒刑1年，嗣
    前開案件接續入監執行後，於95年4月4日縮短刑期假釋出監
    ，於同年6 月14日保護管束期滿，假釋未經撤銷，其未執行
    之刑，以已執行論。
二、詎甲○○仍不知悔改，故意再為下列犯罪：
  (一)於96年3月18日下午6時許（起訴書誤載為「96年3 月17日上
    午7 時許」），在雲林縣虎尾鎮○○路虎尾郵局前之停車場
    （起訴書誤載為「斗六市鎮○里○○○街84號」），見乙○○所有之車牌號碼J6-3496 號自用小貨車停放該處，車門未
    鎖且車上鑰匙未取下之機會，竟意圖為自己不法之所有，徒
    手啟動車輛而竊取該自用小貨車後駕駛離去，以供己代步之
    用。嗣於同年月19日上午10時許，甲○○駕駛該自用小貨車
    行經雲145 線公路土庫段，為車主乙○○發現而報警處理，
    始為警於同年月19日上午10時40分許，在雲林縣虎尾鎮平和
    里青埔45號前尋獲該自用小貨車，並循線於同年月20日下午
    3 時30分許，在雲林縣大埤鄉嘉興村嘉興76號之11住處查獲
    甲○○。
  (二)復意圖為自己不法之所有，於96年3 月24日上午11時許，在
    嘉義縣中埔鄉金蘭村12鄰頂山門12號前，以自備鑰匙1 支，
    竊取丁○○所有之車牌號碼VK-9228號（起訴書誤載為VK-92
    88號）自用小貨車1 輛，於得手後供己代步之用。嗣於同年
    月26日0 時30分許，在雲林縣斗南鎮○○里○○街16號前為
    警查獲。
  (三)又於96年3月28日下午7時30分許，在雲林縣斗南鎮順安宮附
    近，明知姓名年籍不詳之綽號「阿彬」成年男子，所交付之
    未懸掛車牌號碼之重型機車1 輛係來源不明之贓物（車牌號
    碼為MMU-923號，係丙○○所有，於96年2月28日，在雲林縣
    斗南鎮○○里○○路159 號前所失竊），竟予以收受後，供
    己代步之用。嗣於96年3月29日下午5時許，甲○○騎乘上開
    機車行經雲林縣大埤鄉○○村○○○路橋下，為警攔檢查獲
    。
三、案經雲林縣警察局虎尾分局、斗南分局分別報請臺灣雲林地
    方法院檢察署檢察官偵查起訴。
    理  由
壹、程序事項：
一、按除簡式審判程序、簡易程序及第376條第1款、第2 款所列
    之罪之案件外，第一審應行合議審判，刑事訴訟法第284 條
    之1 定有明文。本件被告甲○○所犯竊盜及收受贓物案件，
    係屬刑事訴訟法第376 條第1款、第2款所列之罪之案件，依
    上開同法第284條之1規定，第一審自毋庸行合議審判，先予
    敘明。
二、證據能力方面：
    按被告以外之人於審判外之陳述，雖不符前4 條之規定，而
    經當事人於審判程序同意作為證據，法院審酌該言詞陳述或
    書面陳述作成時之情況，認為適當者，亦得為證據，刑事訴
    訟法第159條之5第1 項定有明文。查本案證人乙○○、丁○○、丙○○於警詢中之證述及其等所出具之贓物認領保管單
    ，雖均係被告以外之人於審判外之言詞或書面陳述，惟被告
    於本院審判程序中均同意作為證據，且該等言詞及書面陳述
    均係由職司犯罪調查、偵查之警方依法定正當程序作成，並
    無出於證人非自由意志之不法情事，本院審酌上情認屬適當
    ，依上開刑事訴訟法之規定，自得為證據。
貳、實體事項：
一、認定犯罪事實所憑之證據及理由：
  (一)犯罪事實二之(一)部分：
    上開犯罪事實，業據被告於警詢、檢察官偵查及本院審理中
    坦白承認，核與證人乙○○於警詢證述自小貨車遭竊取之情
    形大致相符，並有該自用小貨車之照片2 張、證人乙○○出
    具之贓物認領保管單1 紙、雲林縣警察局車輛尋獲電腦輸入
    單1 紙等在卷可參。被告自白與上開積極證據相符，應屬真
    實可採。
  (二)犯罪事實二之(二)部分：
    上開犯罪事實，業經被告於警詢、檢察官偵查及本院審理中
    坦白承認，核與證人丁○○於警詢中證述之情節相符，並有
    內政部警政署刑事警察局96年4 月23日刑紋字第0960054232
    號鑑驗書、證人丁○○出具之贓物認領保管單、車輛失竊車
    牌遺失作業－詳細資料畫面、雲林縣警察局車輛尋獲電腦輸
    入單各1 份在卷可稽。被告自白與上開積極證據相符，應屬
    信實可採。
  (三)犯罪事實二之(三)部分：
    上開犯罪事實，業經被告於警詢、檢察官偵查及本院審理中
    坦白承認，核與證人丙○○於警詢中證述機車失竊之情節相
    符，並有證人丙○○所出具之贓物認領保管單、車輛竊盜車
    牌失竊資料個別查詢報表各1紙、機車照片2張等在卷可佐。
    被告自白與上開積極證據相符，應屬真實可採。
  (四)綜上，本件被告所為上開2次竊盜及1次收受贓物犯行，事證
    明確，均堪認定，應依法予以論罪科刑。
二、論罪科刑：
  (一)核被告所為犯罪事實二之(一)及(二)部分，均係犯刑法第320 條
    第1 項之普通竊盜罪；所為犯罪事實二之(三)部分，係犯刑法
    第349條第1項之收受贓物罪。
  (二)被告所犯上開2次竊盜罪及1次收受贓物罪，犯意各別，應予
    分論併罰。
  (三)被告曾有如犯罪事實欄一所載之前科及徒刑執行情形，有臺
    灣高等法院被告全國前案紀錄表在卷可憑，其前受有期徒刑
    之執行完畢，5 年以內故意再犯本件有期徒刑以上之罪，均
    為累犯，應依刑法第47條第1項規定分別加重其刑。
  (四)審酌被告曾有詐欺、施用毒品、竊盜等前科，有其上開前案
    紀錄表在卷可按，素行不佳，年輕尚輕，不思以正途賺取合
    法財物，卻貪逸惡勞，竊取他人車輛做為代步之用，且短時
    間內即行竊2 輛自用小貨車，使被害人無法使用自用小貨車
    ，日常生活及工作亦均生不便，又其收受來路不明之贓物，
    亦為供己代步使用之動機、目的，所用手段均稱平和，及各
    該車輛均已為被害人所領回，所生損害獲得些許回復，及被
    告之智識程度、犯後均坦承犯行之態度等一切情狀，分別量
    處如主文所示之刑。
  (五)本件被告所犯2次竊盜及1次收受贓物犯行之犯罪時間均在96
    年4 月24日以前，所犯之罪並無不應減刑之例外情形，合於
    中華民國96年罪犯減刑條例第2 條第1項第3款規定，應併予
    依同條例第7條、第10條第1項規定，諭知其減刑後之刑，並
    就減刑後之刑定其應執行之刑。
三、至於被告用以竊取車號VK-9228號自用小貨車之自備鑰匙1支
    ，並未扣案，且被告於本院96年10月11日審理時供稱業已丟
    棄，為免日後執行之困難，爰不予宣告沒收；另於96年3 月
    29日下午5時許，被告所騎乘機車上所查扣之鑰匙1支，並非
    被告所有，亦據被告供明在卷，又非違禁物，不符宣告沒收
    之要件，亦不予宣告沒收，附此敘明。
四、應適用之法條：
  (一)刑事訴訟法第284條之1、第299條第1項前段。
  (二)刑法第320條第1項、第349條第1項、第47條第1 項、第51條
    第5款。
  (三)刑法施行法第1條之1。
  (四)中華民國96年罪犯減刑條例第2條第1項第3款、第7條、第10
    條第1項。
本案經檢察官江柏青到庭執行職務。
中　　華　　民　　國　　96　　年　　10　　月　　25　　日
　　　　　　　　　刑事刑六庭    法　官  廖國勝
以上正本證明與原本無異。
如不服本判決應於送達後10日內向本院提出上訴狀（須附繕本）
。
　　　　　　　　　　　　　　　　書記官  李雅怡
中　　華　　民　　國　　96　　年　　10　　月　　25　　日
附錄本案論罪科刑法條全文：
刑法第320條：
意圖為自己或第三人不法之所有，而竊取他人之動產者，為竊盜
罪，處五年以下有期徒刑、拘役或五百元以下罰金。
意圖為自己或第三人不法之利益，而竊佔他人之不動產者，依前
項之規定處斷。
前二項之未遂犯罰之。
刑法第349條：
收受贓物者，處三年以下有期徒刑、拘役或五百元以下罰金。
搬運、寄藏、故買贓物或為牙保者，處五年以下有期徒刑、拘役
或科或併科一千元以下罰金。
因贓物變得之財物，以贓物論。
